臺灣彰化地方法院刑事判決　　　　　　　 96年度易字第627號
公　訴　人　臺灣彰化地方法院檢察署檢察官
被　　　告　甲○○
　　　　　　　　　　（另案羈押於臺灣彰化看守所）
上列被告因竊盜案件，經檢察官提起公訴（96年度偵字第3417號
、第3605號、第3447號），本院合議庭裁定由受命法官獨任進行
簡式審判程序，判決如下：
    主  文
甲○○竊盜，累犯，處有期徒刑伍月；又竊盜，累犯，處有期徒
刑伍月；又竊盜，累犯，處有期徒刑柒月。應執行有期徒刑壹年
月。
    事  實
一、甲○○前因竊盜案件，經本院彰化簡易庭於94年12月12日以
    94年度彰簡字第997號判決有期徒刑3月，得易科罰金確定，
    入監執行後，業於95年11月14日執行完畢。詎仍不知悛悔，
    因施用毒品缺錢花用，分別意圖為自己不法之所有，而為下
    列之行為：（一）於96年3月2日21時30分許，在彰化縣和美
    鎮○○里○○路25號前，以徒手扳開機車置物箱之方式，竊
    取陳佳怡所有車牌號碼BN6-318號重型機車置物箱內之皮包1
    個（內有陳佳怡所有之駕照、提款卡及現金新臺幣2千元等
    物），得手後，將其中現金取用完畢，皮包則丟棄在彰化縣
    和美鎮○○路360巷90號旁往北100公尺空地處；（二）另於
    96年3月20日19時30分許，在位於彰化縣和美鎮○○里○○
    路528號之住處，徒手搬取其母親乙○○所有之不鏽鋼鐵製
    門1扇，得手後，將之變賣花用完畢；（三）於96年3月24日
    21時30分許，在前開住處，徒手搬取其母親乙○○所有之電
    腦銀幕1台及電視機1台等物，得手後，亦將之變賣花用完畢
    。嗣經乙○○報警處理而循線查悉上情。
二、案經陳佳怡、乙○○訴由彰化縣警察局和美分局報告臺灣彰
    化地方法院檢察署檢察官偵查起訴。
    理  由
一、本件被告甲○○所犯係死刑、無期徒刑、最輕本刑為3年以
    上有期徒刑以外之罪，其於準備程序就前揭被訴事實為有罪
    之陳述，經受命法官告知簡式審判程序之旨，並聽取其與公
    訴人之意見後，本院認無不得或不宜改依簡式審判程序進行
    之處，爰依刑事訴訟法第273條之1第1項、第284條之1，裁
    定本案由受命法官獨任進行簡式審判程序，合先敘明。
二、上開事實業據被告甲○○迭於警詢、偵查中及本院行準備程
    序與審理時坦承不諱，核與證人即告訴人陳佳怡及乙○○指
    述之情節相符，並有贓物認領保管單1紙、照片6張附卷可稽
    ，足徵被告之任意性自白與事實相符，可以採信。本件事證
    明確，被告犯行洵堪認定，應予依法論科。
三、核被告甲○○所為如事實欄一（一）（二）（三）所載之行
    為，均係犯刑法第320條第1項之竊盜罪。其所犯上開3次竊
    盜犯行，均犯意各別，行為互殊，應予分論併罰。又被告甲
    ○○前因竊盜案件，經本院彰化簡易庭於94年12月12日以94
    年度彰簡字第997號判決有期徒刑3月，得易科罰金確定，入
    監執行後，業於95年11月14日執行完畢等情，有臺灣高等法
    院被告前案紀錄表、臺灣彰化地方法院檢察署刑案資料查註
    查紀錄表各1份附卷可考，其於有期徒刑執行完畢後，5年內
    故意再犯本件有期徒刑以上之3罪，均為累犯，應各依刑法
    第47條第1項規定加重其刑。爰審酌被告素行非佳，且正值
    青壯之年，不思循正當途徑獲取所需，僅因施用毒品缺錢花
    用，即任意竊取他人財物，侵害他人權益非微，惟考量被告
    行竊之手段、次數，所得財物之價值，及犯後坦承犯行，態
    度尚屬良好等一切情狀，分別量處如主文所示之刑，並定其
    應執行之刑，以示懲儆。另起訴意旨雖以被告屢犯竊案，又
    再為本件3次竊盜犯行，認被告已有犯罪習慣，請併予宣告
    強制工作，然保安處分係對受處分人將來之危險性所為拘束
    其身體、自由等之處置，以達教化與治療之目的，為刑罰之
    補充制度。本諸法治國家保障人權之原理及刑法之保護作用
    ，其法律規定之內容，應受比例原則之規範，使保安處分之
    宣告，與行為人所為行為之嚴重性、行為人所表現之危險性
    ，及對於行為人未來行為之期待性相當，司法院大法官會議
    釋字第471號解釋文闡述至明。觀諸被告於本案中之竊盜犯
    行，其所竊得財物屬一般物品，價值極為有限，被告使用之
    竊盜手法亦稱平常，其行為表現之嚴重性、危險性應非達於
    無可容忍之程度。雖被告先前已有多次財產犯罪之紀錄，且
    於前案執行完畢後隨即再次蹈犯刑章，然此情節已為本院量
    刑時予以審酌，詳如前述，且經由本案有期徒刑之適當執行
    後，尚非全然不能對其產生矯正策勵之影響，就被告未來發
    展仍具可期待性。準此，本院認被告尚無宣告強制工作之必
    要，附此敘明。
據上論斷，應依刑事訴訟法第273條之1第1項、第299條第1項前
段，刑法第320條第1項、第47條第1項、第51條第5款，刑法施行
法第1條之1，判決如主文。
本案經檢察官吳曉婷到庭執行職務。
中　　華　　民　　國　　96　　年　　5 　　月　　31　　日
                  刑事第二庭          法  官   尚安雅
以上正本證明與原本無異。
如不服本判決，應於判決送達後十日內向本院提出上訴狀 (須附
繕本 )。
告訴人或被害人對於判決如有不服具備理由請求檢察官上訴者，
其上訴期間之計算係以檢察官收受判決正本之日期為準。
中　　華　　民　　國　　96　　年　　6 　　月　　 4　　日
                                      書記官   陳佳宏
附錄本案論罪科刑法條：
中華民國刑法第320條
（普通竊盜罪、竊佔罪）
意圖為自己或第三人不法之所有，而竊取他人之動產者，為竊盜
罪，處 5 年以下有期徒刑、拘役或 5 百元以下罰金。
意圖為自己或第三人不法之利益，而竊佔他人之不動產者，依前
項之規定處斷。
前二項之未遂犯罰之。
